臺灣臺中地方法院刑事判決　　　　　　　 100年度易字第32號
公　訴　人　臺灣臺中地方法院檢察署檢察官
被　　　告　李鴻其
上列被告因竊盜案件，經檢察官提起公訴（99年度偵字第23603
號），本院判決如下：
    主  文
李鴻其犯刑法第三百二十一條第一項第二款之加重竊盜罪，累犯
，處有期徒刑柒月。
    犯罪事實
一、李鴻其前因竊盜案件，經臺灣臺中地方法院以97年度易字第
    2111號判處有期徒刑8 月、8 月，定應執行刑為有期徒刑1
    年確定，嗣與另犯詐欺、竊盜等罪所處之有期徒刑4 月、8
    月，合併定應執行刑為有期徒刑1年9月確定，於民國99年1
    月7日假釋付保護管束，迄99年3月21日期滿未經撤銷假釋，
    以執行完畢論。詎其仍不知悔改，復意圖為自己不法之所有
    ，於99年6月9日17時許，騎乘車牌號碼XG7-861號重機車，
    前往臺中縣大甲鎮○○○路46之1號周俊銘之住處，攀爬上2
    樓並以撿拾之石塊破壞後方鋁門窗玻璃，入內竊取現金新臺
    幣200多元及隨身碟1個。得手後，即騎乘上開機車逃離現場
    （將現金花用殆盡，並將隨身諜丟棄在大安溪某處）。嗣周
    俊銘於翌日18時30分許返家發現財物遭竊乃報警，經警在該
    屋1樓右側鐵窗內緣採得指紋送鑑驗與李鴻其之右拇指指紋
    相符而查獲。
二、案經周俊銘訴由臺中縣警察局大甲分局報告臺灣臺中地方法
    院檢察署檢察官偵查起訴。
    理  由
一、按被告以外之人於審判外之陳述，雖不符刑事訴訟法第159
    條之1 至第159 條之4 之規定，而經當事人於審判程序同意
    作為證據，法院審酌該言詞陳述或書面陳述作成時之情況，
    認為適當者，亦得為證據；又當事人、代理人或辯護人於法
    院調查證據時，知有第 159 條第 1 項不得為證據之情形，
    而未於言詞辯論終結前聲明異議者，視為有前項之同意，刑
    事訴訟法第 159 條之 5 第 1 項及第 2 項分別定有明文。
    查本件上訴人即原審被告李承哲未於本院準備程序及審理中
    爭執證據能力，而本判決所引用各項證據，其中屬傳聞證據
    者，檢察官於本院審判程序時，就證據能力表示無意見，且
    於本院言詞辯論終結前，對於卷附具有傳聞證據性質之證據
    ，既已知其情，而未聲明異議，本院認該具有傳聞證據性質
    之證據，亦無任何違法取證之不適當情形，以之作為證據使
    用係屬適當，自具有證據能力。
二、上揭犯罪事實，業據被告李鴻其於警詢時及偵查中坦承不諱
    ，核與告訴人周俊銘指證大致相符，並有臺中市警察局大甲
    分局刑案現場勘察報告及內政部警政署刑事警察局鑑定書各
    1份等在卷足稽。是被告竊盜犯嫌，堪予認定，應依法予以
    論科。
三、查被告行為後，刑法第321條關於加重竊盜罪之規定於100年
    1 月26日經總統以華總一義字第10000015561號令修正公布
    為：「犯竊盜罪而有下列情形之一者，處六月以上、五年以
    下有期徒刑，得併科新臺幣十萬元以下罰金：一、侵入住宅
    或有人居住之建築物、船艦或隱匿其內而犯之者。二、毀越
    門扇、牆垣或其他安全設備而犯之者。三、攜帶兇器而犯之
    者。四、結夥三人以上而犯之者。五、乘火災、水災或其他
    災害之際而犯之者。六、在車站、埠頭、航空站或其他供水
    、陸、空公眾運輸之舟、車、航空機內而犯之者。前項之未
    遂犯罰之。」，並自100年1月28日施行。按行為後法律有變
    更者，適用行為時之法律，但行為後之法律有利於行為人者
    ，適用最有利於行為人之法律，現行刑法第2條第1項定有明
    文。本件於刑法修正之後，原所犯加重竊盜罪之法定刑關於
    自由刑部分之上、下限雖未經變更，惟修正後之規定則以犯
    加重竊盜罪者得併科新臺幣十萬元以下之罰金，比較修正前
    、後之規定，顯然修正前之規定有利於被告，如仍依修正後
    之規定，對於被告極為不利，經比較新舊法結果，以被告行
    為時之規定較有利，新法之規定對於被告並無較為有利之情
    形，自應依刑法第2條第1項前段規定，就對被告為科刑諭知
    部分適用修正施行前之刑法第321條之規定論處。
四、按刑法第321條第1項第 2款所謂之「門扇」，係指門戶等阻
    隔出入之設備而言，至於窗戶乃防盜之安全設備，而非單純
    之門扇（最高法院45年台上字第1443號判例參照）。本件被
    告於攀爬至告訴人周俊銘家中二樓，以石頭擊破二樓後方鋁
    門窗之玻璃而翻越進入房間內行竊，自該當於修正前刑法第
    321 條第2款所稱之「毀越安全設備」加重竊盜罪之要件。
    次按刑法第321條第1項第3款攜帶兇器竊盜罪，所稱之兇器
    ，乃依一般社會觀念足以對人之生命、身體、安全構成威脅
    ，而具有危險性之器械而言。至磚塊、石頭乃自然界之物質
    ，尚難謂為通常之「器械」，從而持磚塊、石頭行竊，尚難
    論以攜帶兇器竊盜罪（最高法院92年度台非字第38號判決要
    旨參照），查被告本件犯行所持用以破壞被害人周俊銘家中
    後方鋁門窗玻璃之安全設備之石頭，固係質硬物品，惟並非
    屬「器械」，自非上開規定所稱兇器，併予敘明。核被告所
    為，係犯刑法第321條第1項第2款之加重竊盜罪。本件被告
    曾因詐欺案件，經本院97年度沙簡字第260號判處有期徒刑4
    月確定；復因竊盜案件，經臺灣苗栗地方法院97年度訴字第
    1244 號判處有期徒刑8月確定；另因竊盜等案件，經本院97
    年度易字第2111號判處有期徒刑8月、8月確定。上開各案嗣
    經裁定應執行有期徒刑1年9月確定，於99年1月7日假釋付保
    護管束，迄99年3月21日期滿未經撤銷假釋，以執行完畢論
    ，有卷附臺灣高等法院被告前案紀錄表在卷可參，其於徒刑
    執行完畢，5年以內之上開犯罪時間故意再犯本件有期徒刑
    以上之罪，為累犯，應依刑法第47條第1項之規定加重其刑
    。爰審酌被告有多次犯罪前科之品行（參卷附臺灣高等法院
    被告前案紀錄表）、其智識程度、經濟狀況等情，其毀越安
    全設備進入他人住宅行竊，犯罪情節及手段均甚惡劣，對告
    訴人及其同居親屬所造成心理恐懼之危害非小，暨其犯罪之
    動機、目的，及竊盜所得財物僅200多元及隨身碟1個，並坦
    承全部犯行之犯後態度等一切情狀，量處如主文所示之刑，
    以示懲儆。
五、另按行為之處罰，以行為時之法律有明文規定者為限，刑法
    第1條前段亦定有明文。本件被告行為時雖係以侵入告訴人
    之住宅方式而為竊盜罪，此部分固經刑法第321條第1項第1
    款之修正而列入加重竊盜罪之構成要件要素之一，惟於本次
    該部分之規定修正前，非於夜間侵入住宅之竊盜罪並未列入
    加重竊盜罪之加重條件中，依上開說明，本件自無庸對被告
    以該款之加重條件予以相繩及諭知，附此敘明。
據上論斷，應依刑事訴訟法第299條第1項前段，刑法第2條第1項
、（修正前）第321條第1項第2款、第47條第1項、刑法施行法第
1條之1第1項、第2項前段判決如主文。
本案經檢察官陳雅瑩到庭執行職務
中    華    民    國    100    年    1    月    31    日
                  刑事第十一庭  法  官  林學晴
以上正本證明與原本無異。
如不服本判決，應於收受判決後10日內向本院提出上訴書狀，並
應敘述具體理由；其未敘述上訴理由者，應於上訴期間屆滿後20
日內向本院補提理由書（均須按他造當事人之人數附繕本）「切
勿逕送上級法院」。
                                書記官  簡雅文
中    華    民    國   100    年    1     月    31    日
附錄本案論罪科刑法條
刑法第321條第1項：
犯竊盜罪而有下列情形之一者，處六月以上、五年以下有期徒刑
，得併科新臺幣十萬元以下罰金：
一、侵入住宅或有人居住之建築物、船艦或隱匿其內而犯之者。
二、毀越門扇、牆垣或其他安全設備而犯之者。
三、攜帶兇器而犯之者。
四、結夥三人以上而犯之者。
五、乘火災、水災或其他災害之際而犯之者。
六、在車站、埠頭、航空站或其他供水、陸、空公眾運輸之舟、
    車、航空機內而犯之者。